【裁判字號】    94,訴,1047
【裁判日期】    950418
【裁判案由】    搶奪等
【裁判全文】
臺灣屏東地方法院刑事判決              94年度訴字第1047號
公  訴  人  臺灣屏東地方法院檢察署檢察官
被      告  寅○○
            丑○○
                      （另案在監執行）
            壬○○
                      （另案在監執行）
上列被告等因搶奪等案件，經檢察官提起公訴（94年度偵字第47
27號）及同署檢察官移送併案審理（94年度偵字第4878號、第49
12號、第5511號、第5420號、95年度偵字第1210號），本院判決
如下：
    主  文
寅○○共同連續竊盜，累犯，處有期徒刑壹年。又共同連續意圖
為自己不法之所有，而搶奪他人之動產，累犯，處有期徒刑壹年
陸月。應執行有期徒刑貳年肆月。
丑○○共同連續意圖為自己不法之所有，而搶奪他人之動產，累
犯，處有期徒刑壹年貳月。
壬○○無罪。
    事  實
一、寅○○前於民國91年間因竊盜、贓物、違反毒品危害防制條
    例等案件，分別經本院91年度易字第362 號判處應執行有期
    徒刑6 月、本院91年度易字第690 號判處有期徒刑8 月、臺
    灣高等法院高雄分院91年度訴字第1328號判處有期徒刑1 年
    確定，嗣經臺灣高等法院高雄分院以92年度聲字第207 號裁
    定其應執行有期徒刑2 年確定，於94年1 月26日縮刑期滿假
    釋出監付保護管束，並於94年4 月12日縮刑期滿執行完畢。
    丑○○前於92年間因偽造文書等案件，分別經本院92年度易
    字第794 號判處應執行有期徒刑6 月、罰金4000元確定，於
    93年5 月24日縮刑期滿執行完畢。
二、詎寅○○因染有毒癮，為籌措購買毒品之資金，竟夥同其堂
    弟丑○○（丑○○所涉附表一所示竊盜犯行，業經檢察官以
    曾經判決確定為由，分別以臺灣屏東地方法院檢察署檢察官
    95年度偵字第1210號、5472號、5511號為不起訴處分確定）
    共同意圖為自己不法所有，本於竊盜之概括犯意聯絡，分別
    於附表一所示之時間、地點，以附表一所示之方法，趁如附
    表一所示丁○○等人未及注意之際，連續徒手竊取如附表一
    所示之財物。另寅○○與丑○○復共同基於為自己不法之所
    有，本於搶奪之概括犯意聯絡，由寅○○、丑○○共同或由
    寅○○單獨1 人，分別於附表二所示之時間、地點，以附表
    二所示之方法，趁如附表二所示癸○○○等人未及防備之際
    ，連續徒手奪取如附表二所示之財物。嗣為警分別於附表一
    、二備註欄所示之時間、地點查獲，始知上情。
三、案經屏東縣警察局屏東分局、東港分局、里港分局、潮州分
    局報請臺灣屏東地方法院檢察署檢察官偵查起訴及移送併案
    審理。
    理  由
壹、有罪部分：
一、程序方面：
（一）按被告以外之人於審判外之陳述，雖不符同法第159 條之
      1 至第159 條之4 規定，而經當事人於審判程序同意作為
      證據，法院審酌該言詞陳述或書面陳述作成時之情況，認
      為適當者，亦得為證據；當事人、代理人或辯護人於法院
      調查證據時，知有同法第159 條第1 項不得為證據之情形
      ，而未於言詞辯論終結前聲明異議者，視為有前項之同意
      ，同法第159 條之5 亦已明揭其旨。本件證人即被害人丁○○、庚○○、己○○、戊○○、辰○○、子○○、癸○○○、丙○○、陳麗惠、甲○○、乙○○、卯○○、辛○○○等人於警詢時之「警詢筆錄」，雖均係被告寅○○、
      丑○○以外之人於審判外所為之言詞陳述；及證人即同案
      被告丑○○於警詢時之「警詢筆錄」，雖係被告寅○○以
      外之人於審判外所為之言詞陳述，均為傳聞證據，然檢察
      官、被告寅○○、丑○○於本院言詞辯論終結前均未聲明
      異議，且本院審酌上開證人於警詢所為陳述作成時之情況
      ，均無何不適當之情形，是依上開規定均得作為證據。
（二）按被告以外之人於偵查中向檢察官所為陳述，除顯有不可
      信之情況者外，得為證據，同法第159 條之1 第2 項定有
      明文。偵查中對被告以外之人（包括證人、鑑定人、告訴
      人、被害人及共同被告等）所為之偵查筆錄，或被告以外
      之人向檢察官所提之書面陳述，性質上均屬傳聞證據。惟
      現階段刑事訴訟法規定檢察官代表國家偵查犯罪、實施公
      訴，依法其有訊問被告、證人及鑑定人之權，證人、鑑定
      人且須具結，而實務運作時，檢察官偵查中向被告以外之
      人所取得之陳述，原則上均能遵守法律規定，不致違法取
      供，其可信度極高，職是，被告以外之人前於偵查中已具
      結而為證述，除反對該項供述得具有證據能力之一方，已
      釋明「顯有不可信之情況」之理由外，不宜以該證人未能
      於審判中接受他造之反對詰問為由，即遽指該證人於偵查
      中之陳述不具證據能力。惟此係指已命具結而為證言者而
      言，如未依法具結者，依據絕對證據排除法則，當然無證
      據能力，而不得作為證據，自不得因當事人於審判程序之
      同意，逕認該未經具結之證言亦得作為證據，亦即適用刑
      事訴訟法第159 條之5 之規定時，應受同法第158 條之3
      之限制（最高法院94年度台上字第3277號判決意旨參考）
      。是以，同案被告丑○○於94年9 月28日偵查中有關被告
      寅○○之未經具結陳述，客觀上未足以擔保其等證言之真
      實性，其證言之本質屬傳聞證據，依上說明，不具證據能
      力；至同案被告寅○○、丑○○於94年10月5 日、94年10
      月25日偵查中之證詞，已依法具結，其等未曾提及檢察官
      在偵查時有不法取供之情形，且被告寅○○、丑○○亦未
      曾釋明上開證述有何顯不可信之情況，依刑事訴訟法第15
      9 條之1 第2 項之規定，自得為證據。
二、實體方面：
（一）上開竊盜事實，業據被告寅○○於警詢、偵查中及本院審
      理時均坦承不諱（里港分局卷第3 頁、屏東分局卷B第20
      頁、潮州分局卷第4 頁反面、東港分局卷B 第8 頁、第9
      頁至11頁、偵第4727號卷第65頁、本院卷第29頁、第43頁
      、第66頁反面、第67頁、第90頁），核與證人即同案被告
      丑○○於警詢及偵查中具結證述竊取之情節相符（見里港
      分局卷第6 頁至第7 頁、東港分局卷B 第2 頁至第4 頁、
      屏東分局卷B 第6 頁至第7 頁、潮州分局第2 頁反面至第
      3 頁、東港分局卷B 第2 頁至第4 頁、偵字第4727號卷第
      67 頁）； 及與證人即被害人丁○○、庚○○、己○○、
      戊○○、辰○○、子○○於警詢時指訴失竊之情節大致相
      符（見里港分局卷第14頁至第18頁、屏東分局卷B 第35頁
      至第36頁、第40頁、潮州分局卷第12頁至第14頁、東港分
      局卷B 第12頁至第13頁、第14頁至第18頁），此外，復有
      瑞光路福懋加油站刑案現場測繪圖、泰山加油站現場位置
      圖各1 紙、林邊鄉福懋加油站監視器翻拍畫面5 紙、及ZI
      －3231號自小客車車籍作業系統－查詢認可資料、車輛竊
      盜、車牌失竊資料個別查詢報表－查詢車輛認可資料各1
      紙在卷可稽，足見被告寅○○所為上開竊盜犯行之自白，
      與事實相符，堪以採信。
（二）上開搶奪事實，業據被告寅○○、丑○○於警詢、偵查中
      及本院審理時均坦承不諱（見里港分局第1 頁、第2 頁、
      第6 頁、屏東分局卷B 第5 頁至第6 頁、東港分局卷A 第
      4 頁、屏東分局卷B 第19頁至第21頁、偵字第4272號卷第
      66頁、本院卷第本院卷第29頁、第43頁、第66頁反面、第
      67頁、第90頁），核與證人即被害人癸○○○、陳麗惠、
      甲○○、乙○○、卯○○、辛○○○於警詢時指訴遭搶奪
      之情節大致相符（見里港分局卷第8 頁至第12頁、偵字第
      4878號卷第50頁、屏東分局卷B 第42頁至第43頁、第44頁
      至第45頁、第47頁至第48頁、東港分局卷A 第22頁至25頁
      ），此外，復有金玉和銀樓監視器翻拍照片1 幀、贓物認
      領保管單2 紙、查獲照片11幀在卷可證，足見被告寅○○
      、丑○○所為上開搶奪犯行之自白，與事實相符，堪以採
      信。
（三）綜上所述，本件事證明確，被告寅○○竊盜、搶奪犯行及
      被告丑○○搶奪犯行，均堪認定。
三、核被告寅○○就所附表一、二所為，係犯刑法第320 條第1
    項之竊盜罪及刑法第325 條第1 項之搶奪罪。被告丑○○就
    附表二編號1 至5 所示犯行，係犯刑法第325 條第1 項之搶
    奪罪。被告寅○○、丑○○就附表一、附表二編號1 至5 所
    示犯行，均有犯意聯絡與行為分擔，皆為共同正犯。又被告
    寅○○所為上開附表一、二所示之6 次竊盜、6 次搶奪犯行
    ，均時間緊接，觸犯構成要件相同之罪名，顯係基於概括犯
    意反覆為之，皆為連續犯，均應以1 罪論，並均加重其刑。
    被告丑○○就附表二編號1 至5 所示5 次搶奪犯行，時間緊
    接，觸犯構成要件相同之罪名，顯係基於概括犯意反覆為之
    ，為連續犯，應以1 罪論，並加重其刑。公訴意旨雖僅論及
    被告寅○○所為附表一編號2 、3 之竊盜犯行及被告寅○○
    、丑○○所為附表二編號3 、4 、5 之搶奪犯行，惟被告寅
    ○○、丑○○其餘竊盜、搶奪之行為，與已起訴之犯罪事實
    ，具有連續犯之裁判上一罪關係，已如前述，為起訴效力所
    及，本院自應併予審理。又被告寅○○前於91年間因竊盜、
    贓物、違反毒品危害防制條例等案件，分別經本院91年度易
    字第362 號判處應執行有期徒刑6 月、本院91年度易字第69
    0 號判處有期徒刑8 月、臺灣高等法院高雄分院91年度訴字
    第1328號判處有期徒刑1 年確定，嗣經臺灣高等法院高雄分
    院以92年度聲字第207 號裁定其應執行有期徒刑2 年確定，
    於94年1 月26日縮刑期滿假釋出監付保護管束，並於94 年4
    月12日縮刑期滿執行完畢；被告丑○○前於92年間因偽造文
    書等案件，分別經本院92年度易字第794 號判處應執行有期
    徒刑6 月、罰金4000元確定，於93年5 月24日縮刑期滿執行
    完畢，此有臺灣屏東地方法院檢察署刑案資料查註紀錄表及
    臺灣高等法院被告全國前案紀錄表各2 份在卷可按，被告2
    人受有期徒刑之執行完畢後，5 年之內再犯有期徒刑以上之
    上述各罪，皆為累犯，應依法加重其刑，被告寅○○就上開
    竊盜、搶奪犯行；被告丑○○就上開搶奪犯行，有2 種刑之
    加重事由，均應遞加重之。再被告寅○○上開連續竊盜、連
    續搶奪犯行，犯意各別，行為互異，應予分別論罪，合併處
    罰。爰審酌被告寅○○、丑○○均年輕力富，不思上進，為
    施用毒品進而共同徒手竊盜、搶奪，且被告寅○○竊盜、搶
    奪之次數各高達6 次、被告丑○○則5 度行搶，危害人民財
    產安全甚鉅，造成被害人之損害非輕，惟念其2 人所竊之自
    小客車與所搶之部分金項鍊已返還被害人，且犯罪後均供認
    犯行、深具悔意、犯後態度尚稱良好，並兼衡被告2 人素行
    非佳、被告寅○○高中肄業；被告丑○○國中畢業，智識程
    度均不高、被告寅○○經濟小康、生活狀況尚可；被告丑○○經濟勉持、生活狀況不佳等一切情狀，分別量處如主文所
    示之刑，並就被告寅○○部分定其應執行之刑。至另扣案之
    國民身份證1 張、中國國際商業銀行信用卡1 張，係被害人
    辰○○所有之物，業據其供明在卷（見東港分局卷B 第12頁
    、13頁），顯非被告寅○○、丑○○所有之物；扣案之統一
    發票2 張，係被告寅○○、丑○○至附表一編號6 所示福懋
    加油站加油之統一發票，雖為被告寅○○、丑○○所有，惟
    尚非供其2 人犯竊盜罪所用之物，爰均不另為沒收之諭知。
貳、無罪部分：
一、公訴意旨略以：被告寅○○、丑○○、壬○○共同基於意圖
    為自己不法所有之概括犯意聯絡，由壬○○提供車牌號碼VY
    －4110號自小客車，作為被告寅○○、丑○○2 人行搶之交
    通工具，並由被告丑○○負責駕駛該自小客車，被告寅○○
    負責動手行搶之方式，連續為附表二編號3 、4 、5 所示之
    搶奪犯行，因認被告壬○○涉犯刑法第325 條第1 項之搶奪
    罪嫌等語。
二、按犯罪事實應依證據認定之，無證據不得認定犯罪事實；又
    不能證明被告犯罪者，應諭知無罪之判決，刑事訴訟法第15
    4 條第2 項、第301 條第1 項分別定有明文。次按認定不利
    於被告之事實，須依積極證據，茍積極證據不足為不利被告
    事實之認定，即應為有利於被告之認定，更不必有何有利之
    證據；事實之認定，應憑證據，如未能發現相當證據，或證
    據不足以證明，自不能以推測或擬制之方法，以為裁判之基
    礎；且認定犯罪事實所憑之證據，雖不以直接證據為限，間
    接證據亦包括在內，然而無論直接證據或間接證據，其為訴
    訟上之證明，須於通常一般之人均不致有所懷疑，而得確信
    其為真實之程度者，始得據為有罪之認定，倘其證明尚未達
    到此一程度，而有合理之懷疑存在而無從使事實審法院得有
    罪之確信時，即應為諭知被告無罪之判決；又檢察官對於起
    訴之犯罪事實，仍應負提出證據及說服之實質舉證責任，倘
    其所提出之證據，不足為被告有罪之積極證明，或其指出證
    明之方法，無從說服法院以形成被告有罪之心證，基於無罪
    推定之原則，自應為被告無罪判決之諭知，最高法院30年上
    字第816 號、40年台上字第86號、76年台上字第4986號、92
    年度臺上字第128 號判例可資參照。
三、公訴人認被告壬○○涉有附表二編號3 、4 、5 所示之搶奪
    犯行，無非以被告壬○○及共同被告寅○○、丑○○於警詢
    及偵查中供述、被害人甲○○、乙○○、卯○○於警詢時之
    指訴為主要論據。惟查：
（一）程序方面：
  １、按被告以外之人於審判外之陳述，雖不符同法第159 條之
      1 至第159 條之4 規定，而經當事人於審判程序同意作為
      證據，法院審酌該言詞陳述或書面陳述作成時之情況，認
      為適當者，亦得為證據；當事人、代理人或辯護人於法院
      調查證據時，知有同法第159 條第1 項不得為證據之情形
      ，而未於言詞辯論終結前聲明異議者，視為有前項之同意
      ，同法第159 條之5 亦已明揭其旨。本件證人即被害人癸○○○、丙○○、陳麗惠、甲○○、乙○○、卯○○、辛○○○，及證人即同案被告丑○○、寅○○於警詢時之「
      警詢筆錄」，雖均係被告壬○○以外之人於審判外所為之
      言詞陳述，係為傳聞證據，然檢察官、被告壬○○於本院
      言詞辯論終結前均未聲明異議，且本院審酌上開證人於警
      詢所為陳述作成時之情況，均無何不適當之情形，是依上
      開規定均得作為證據。
  ２、按被告以外之人於偵查中向檢察官所為陳述，除顯有不可
      信之情況者外，得為證據，同法第159 條之1 第2 項定有
      明文。偵查中對被告以外之人（包括證人、鑑定人、告訴
      人、被害人及共同被告等）所為之偵查筆錄，或被告以外
      之人向檢察官所提之書面陳述，性質上均屬傳聞證據。惟
      現階段刑事訴訟法規定檢察官代表國家偵查犯罪、實施公
      訴，依法其有訊問被告、證人及鑑定人之權，證人、鑑定
      人且須具結，而實務運作時，檢察官偵查中向被告以外之
      人所取得之陳述，原則上均能遵守法律規定，不致違法取
      供，其可信度極高，職是，被告以外之人前於偵查中已具
      結而為證述，除反對該項供述得具有證據能力之一方，已
      釋明「顯有不可信之情況」之理由外，不宜以該證人未能
      於審判中接受他造之反對詰問為由，即遽指該證人於偵查
      中之陳述不具證據能力。惟此係指已命具結而為證言者而
      言，如未依法具結者，依據絕對證據排除法則，當然無證
      據能力，而不得作為證據，自不得因當事人於審判程序之
      同意，逕認該未經具結之證言亦得作為證據，亦即刑事訴
      訟法第159 條之5 之規定時，應受同法第158 條之3 之限
      制（最高法院94年度台上字第3277號判決意旨參考）。是
      以，共同被告寅○○於94年9 月27日、共同被告丑○○於
      94年9 月28日偵查中有關被告壬○○之未經具結陳述，客
      觀上未足以擔保其等證言之真實性，其等證言之本質屬傳
      聞證據，依上說明，均不具證據能力；至同案被告寅○○
      、丑○○於94年10月5 日偵查中之證詞，已依法具結，其
      等未曾提及檢察官在偵查時有不法取供之情形，且被告壬○○未曾釋明上開證述有何顯不可信之情況，依刑事訴訟
      法第159條之1 第2 項之規定，自得為證據。
（二）實體方面：
      訊據被告壬○○固坦承有將車牌號碼VY－4110號自小客車
      借與共同被告寅○○、丑○○，及曾2 度陪同共同被告寅
      ○○、丑○○至屏東縣萬丹鄉佳昇銀樓變賣附表二編號3
      、4 所示之金項鍊之事實，惟堅決否認有何共謀搶奪附表
      二編號3 、4 、5 所示之搶奪犯行，辯稱：伊將自小客車
      借給共同被告寅○○、丑○○，係因渠等說要回家拿錢，
      伊確實不知渠等係要去搶奪，及伊係因共同被告寅○○、
      丑○○稱金飾是乾爹給的，才會戴他們去變賣等語。經查
      ：
  １、按二人以上共同實施犯罪之行為者，皆為正犯，刑法第28
      條定有明文；又以自己共同犯罪之意思，參與實施犯罪構
      成要件以外之行為，或以自己共同犯罪之意思，事先同謀
      ，而由其中一部分人實施犯罪之行為者，均為共同正犯，
      司法院大法官會議釋字第109 號解釋可資參照。是以，刑
      法上之共同正犯，除以自己犯罪之意思事前同謀，而推由
      他人實施者外（即所謂之「共謀共同正犯」），以有犯意
      聯絡及行為分擔為要件。共謀共同正犯因未參與犯罪構成
      要件之實施，僅以其參與犯罪之謀議為其犯罪構成要件要
      素，其有無參與謀議自須以嚴格之證據證明。
  ２、附表二編號3 、4 、5 所示被害人甲○○、乙○○、卯○○等人所經營之銀樓，確有遭人搶奪之事實，固據其等於
      警詢時證述明確，已如前述。惟觀之證人即被害人甲○○
      、乙○○、卯○○等人之上開陳述，均僅證稱被告寅○○
      、丑○○2 人有共同實施搶奪附表二3 、4 、5 所示金福
      記銀樓、金財興銀樓、金成和銀樓之事實，且遍查上開3
      位證人之警詢筆錄，並無任何有關被告壬○○參與搶奪之
      證述，因此，被害人甲○○、乙○○、卯○○等人之證述
      ，自不足作為被告壬○○有為附表二編號3 、4 、5 所示
      搶奪犯行之積極證明。
  ３、又共同被告寅○○於偵查中固證稱：被告壬○○知道我們
      是要去搶奪，因為車子都是壬○○提供的，賣掉的錢都是
      他拿去買毒品等語（見偵字第4727號卷第71頁）；於本院
      審理時具結證稱：我與共同被告丑○○於94年9 月20日前
      往金福興銀樓之交通工具是共同被告丑○○向被告壬○○
      問口借的；第一次（即附表二編號3 所示犯行）行搶前，
      跟被告壬○○借車時，係說要跟我父親拿金項鍊，第二次
      、第三次（即附表二編號4 、5 所示犯行）我們都說要去
      拿錢；第二次要出去搶奪金項鍊時，只有跟被告壬○○說
      要出去一下，很快就會回來；我們跟被告壬○○借車，他
      不會有第二句話，第三次的情形也是一樣，反正被告壬○○的心態是坐享其成，因為我們回來就有錢，被告壬○○
      根本就不會管我們出去做什麼；之前我們有變賣過我奶奶
      的金項鍊，知道佳昇銀樓變賣的手續簡便，所以我們都到
      佳昇銀樓，第一次、第二次被告壬○○都有和我們一起去
      變賣，第三次就被抓了；我們有一起討論過萬丹的銀樓有
      哪幾家可以變賣，我有提到萬丹的佳昇銀樓比較不嚴，所
      以我們選擇這家銀樓變賣，被告壬○○有一起參加討論等
      語（見本院卷第92頁、第93頁）、而共同被告丑○○於本
      院審理時具結證稱：第一次要去搶奪金福記銀樓前有跟被
      告壬○○借車子，第一次被告壬○○不知道我們要去搶奪
      金項鍊；第二次搶奪金財興銀樓，我不知道被告壬○○是
      否知道，我跟被告壬○○說車子借我一下，被告壬○○就
      把鑰匙交給我等語明確（見本院卷第94頁反面、第95頁）
      。然依共同被告寅○○、丑○○上開證述觀之，共同被告
      寅○○、丑○○於為附表二編號3 所示犯行前雖曾向被告
      壬○○借車，惟渠等借車當時既未告知被告壬○○借車之
      真正目的，甚而佯稱係要向共同被告寅○○之父親拿金項
      鍊，則共同被告寅○○、丑○○其後再度向被告壬○○借
      車並攜回金項鍊時，被告壬○○是否確能知悉被告寅○○
      、丑○○係前去搶奪銀樓，而非前去找共同被告寅○○之
      父親或其他親友拿金項鍊，即非無疑。是以，本件尚難以
      被告壬○○有出借上開自小客車之事實，即率認被告壬○○與共同被告寅○○、丑○○2 人有何共同搶奪之犯意聯
      絡。
  ４、再被告壬○○固曾與共同被告寅○○、丑○○討論變賣金
      項鍊之處所，然共同被告寅○○前既曾向被告壬○○稱要
      回去找父親拿金項鍊，則被告壬○○主觀上是否確能知悉
      該金項鍊係屬財產犯罪之贓物，依前所述，已有可疑，況
      質之共同被告寅○○何以確認被告壬○○知悉共同被告寅
      ○○、丑○○有搶奪犯意。共同被告寅○○係回答「第一
      次被告壬○○不知道我們金項鍊是搶奪來的，第二次、第
      三次就知道了，因為他又不是笨蛋，我們哪裡來那麼多金
      子」、「我們都住在一起，所以我認為壬○○應該知道我
      們去搶奪金項鍊」等語（見本院卷第91頁、第92頁），依
      此，共同被告寅○○既無法明確指出其曾告知被告壬○○
      金項鍊來源及借車子之目的，自難憑共同被告寅○○上開
      憶測或推論之詞，即遽認被告壬○○係本於搶奪銀樓之認
      識，而提供自小客車作為渠等行搶之交通工具，更遑論被
      告壬○○就附表二編號3 、4 、5 所示之具體搶奪犯行，
      曾與共同被告寅○○、丑○○有何犯意聯絡及行為分擔之
      情。
  ５、綜上所述，附表二編號3 、4 、5 所示之犯行，係由共同
      被告寅○○、丑○○共同前往實行搶奪之行為，被告壬○○並未在場，是以，並無證據證明被告壬○○就附表二編
      號3 、4 、5 所示之犯行有何參與實行搶奪之情，已如前
      述，自非屬刑法所稱之實行共同正犯；而遍查卷內資料，
      亦無證據足資證明被告壬○○與共同被告寅○○、丑○○
      ，就附表二編號3 、4 、5 所示之搶犯行有何事前謀議，
      並推由共同被告寅○○、丑○○行搶之犯罪計劃，自亦與
      刑法所謂之共謀共同正犯有間。此外，復查無確切之證據
      足以證明被告有何公訴人所指與共同被告寅○○、丑○○
      共犯附表二編號3 、4 、5 所示之搶奪犯行，其犯罪即屬
      不能證明，依據上開法條規定及判例意旨，自應為無罪之
      諭知。
據上論斷，應依刑事訴訟法第299 條第1 項前段、第301條第1項
，刑法第28條、第56條、第320 條第1 項、第325 條第1 項、第
47條、第51條第5 款，判決如主文。
本件經檢察官鍾仁松到庭執行職務。
中    華    民    國    95    年    4     月    18    日
                  刑事第二庭  審判長法  官  羅森德
                                    法  官  陳松檀
                                    法  官  蘇碧珠
以上正本證明與原本無異。
如不服本判決應於收受本判決送達後十日內向本院提出上訴書狀，
其未敘述上訴理由者，並得於提起上訴後十日內向本院補提理由
書狀（均須按他造當事人之人數附繕本）「切勿逕送上級法院」
                                    書記官  賀燕花
中    華    民    國    95    年    4     月    18    日
附錄本案論罪科刑法條全文
中華民國刑法第320條第1項：
意圖為自己或第三人不法之所有，而竊取他人之動產者，為竊盜
罪，處 5 年以下有期徒刑、拘役或 500 元以下罰金。
中華民國刑法第325條第1項：
意圖為自己或第三人不法之所有，而搶奪他人之動產者，處 6 月
以上 5 年以下有期徒刑。
附表一：（竊盜部分）
~T28X2FK
 ┌─┬───┬────┬────┬────────┬───┬──────┬─────┐
 │編│行為人│行為時間│行為地點│行  為  方  式  │被害人│所得財物    │備      註│
 │號│      │        │        │                │      │及其流向    │          │
 ├─┼───┼────┼────┼────────┼───┼──────┼─────┤
 │01│寅○○│94年8 月│屏東縣高│由丑○○向加油站│丁○○│得款現金新台│經警據報後│
 │  │丑○○│27日14時│樹鄉泰山│員工丁○○以佯稱│      │幣6100元，與│循線查獲上│
 │  │      │30分許  │村中正路│加油的方式，趁林│      │丑○○購買毒│情        │
 │  │      │        │23號之泰│秀錡不注意之際，│      │品施用花費用│          │
 │  │      │        │山加油站│由寅○○徒手竊取│      │盡          │          │
 │  │      │        │        │丁○○置於加油亭│      │            │          │
 │  │      │        │        │內之現金，得手後│      │            │          │
 │  │      │        │        │隨即乘坐丑○○所│      │            │          │
 │  │      │        │        │駕車牌號碼不詳之│      │            │          │
 │  │      │        │        │自小客車逃逸    │      │            │          │
 ├─┼───┼────┼────┼────────┼───┼──────┼─────┤
 │02│寅○○│94年9月 │屏東市瑞│趁該加油站員工陳│庚○○│腰包1 只（內│經警據報後│
 │  │丑○○│15 日6時│光路2 段│建銘在為他人加油│      │有現金新台幣│循線查獲上│
 │  │      │50分許  │88號之福│不注意之際，由潘│      │9100 元）與 │情        │
 │  │      │        │懋加油站│美玲徒手竊取陳建│      │丑○○購買毒│          │
 │  │      │        │        │銘置於該加油亭內│      │品施用花費用│          │
 │  │      │        │        │之腰包1 只，得手│      │盡          │          │
 │  │      │        │        │後即乘坐丑○○所│      │            │          │
 │  │      │        │        │騎乘車牌號碼TQ2-│      │            │          │
 │  │      │        │        │261 號輕型機車離│      │            │          │
 │  │      │        │        │去              │      │            │          │
 ├─┼───┼────┼────┼────────┼───┼──────┼─────┤
 │03│寅○○│94年9月 │屏東縣屏│趁該加油站員工陳│己○○│皮包1 只（內│經警據報後│
 │  │丑○○│16 日11 │東市復興│品宏不注意之際，│      │有現金新台幣│循線查獲上│
 │  │      │時22分許│南路1段 │由寅○○徒手竊取│      │3334元）與潘│情        │
 │  │      │        │509 號之│己○○置於該加油│      │佳輝購買毒品│          │
 │  │      │        │福懋加油│亭內之皮包1 只，│      │施用，花費用│          │
 │  │      │        │站      │得手後即乘坐潘佳│      │盡          │          │
 │  │      │        │        │輝所駕向昌仔借得│      │            │          │
 │  │      │        │        │之機車離去      │      │            │          │
 ├─┼───┼────┼────┼────────┼───┼──────┼─────┤
 │04│寅○○│94年9月 │屏東縣竹│趁該加油站員工張│戊○○│得款現金新台│經警據報後│
 │  │丑○○│17 日12 │田鄉大湖│新童不注意之際，│      │幣14995 元，│循線查獲上│
 │  │      │時48分許│村大成陸│由寅○○徒手竊取│      │與丑○○購買│情        │
 │  │      │        │枝大潮州│戊○○置於該加油│      │毒品施用，花│          │
 │  │      │        │加油站內│亭內現金，得手後│      │費用盡      │          │
 │  │      │        │        │即乘坐丑○○騎乘│      │            │          │
 │  │      │        │        │之機車離去      │      │            │          │
 ├─┼───┼────┼────┼────────┼───┼──────┼─────┤
 │05│寅○○│94年9月 │高雄市楠│見辰○○具有管領│辰○○│ZI-3231自小 │於94年9月 │
 │  │丑○○│18 日15 │梓區建楠│使用權之車牌號碼│      │客車一部（價│24日14時20│
 │  │      │時許    │路116號 │ZI-3231 自小客車│      │值約新台幣10│分為警在屏│
 │  │      │        │前      │停放在該處並未熄│      │萬元）及放置│東縣崁頂鄉│
 │  │      │        │        │火，即由寅○○徒│      │車內之慶豐銀│港東村堤岸│
 │  │      │        │        │手行竊，丑○○留│      │行信用卡、中│邊尋獲該自│
 │  │      │        │        │在車上把風，待潘│      │國商銀信用卡│小客車（已│
 │  │      │        │        │美玲得手駛走上開│      │、身份證、健│發還辰○○│
 │  │      │        │        │車輛，丑○○則騎│      │保卡、駕照、│），並扣得│
 │  │      │        │        │車尾隨寅○○所駕│      │行照及現金新│中國國際商│
 │  │      │        │        │上開車輛離開    │      │台幣6000元（│業銀行信用│
 │  │      │        │        │                │      │現金部分已花│卡及辰○○│
 │  │      │        │        │                │      │費用盡）    │國民身分證│
 │  │      │        │        │                │      │            │各1 張，嗣│
 │  │      │        │        │                │      │            │經警循線查│
 │  │      │        │        │                │      │            │獲上情    │
 │  │      │        │        │                │      │            │          │
 ├─┼───┼────┼────┼────────┼───┼──────┼─────┤
 │06│寅○○│94年9月 │屏東縣林│丑○○及寅○○駕│子○○│錢包1只（內 │經警據報後│
 │  │丑○○│19 日6時│邊鄉中山│駛竊得之ZI-3231 │      │有新台幣現金│循線查獲上│
 │  │      │40分許  │路之福懋│自小客車前往福懋│      │29724元）， │情        │
 │  │      │        │加油站  │加油站加油，由潘│      │已朋分花費用│          │
 │  │      │        │        │佳輝趁加油站員工│      │盡          │          │
 │  │      │        │        │子○○向寅○○索│      │            │          │
 │  │      │        │        │取信用卡，付加油│      │            │          │
 │  │      │        │        │費疏於注意之時，│      │            │          │
 │  │      │        │        │竊取加油亭內之錢│      │            │          │
 │  │      │        │        │包，隨後上車加速│      │            │          │
 │  │      │        │        │逃逸            │      │            │          │
 └─┴───┴────┴────┴────────┴───┴──────┴─────┘
附表二：（搶奪部分）
 ┌─┬───┬────┬────┬────────┬───┬──────┬─────┐
 │編│行為人│行為時間│行為地點│行為方式        │被害人│得 手 財 物 │備註      │
 │號│      │        │        │                │      │及 流 向    │          │
 ├─┼───┼────┼────┼────────┼───┼──────┼─────┤
 │01│寅○○│94年9月7│屏東縣高│由寅○○進入銀樓│楊黃榮│金項鍊1條（ │據報循線查│
 │  │丑○○│日14時30│樹鄉高樹│，以向癸○○○佯│秀    │含墜子1個， │獲上情    │
 │  │      │分許    │村南興路│稱購買金項鍊的方│      │總價值新台幣│          │
 │  │      │        │166號之 │式，自癸○○○手│      │43500元）， │          │
 │  │      │        │玉全宏銀│中搶走金項鍊後轉│      │已變賣並將變│          │
 │  │      │        │樓      │身步出銀樓，搭乘│      │賣所得購買毒│          │
 │  │      │        │        │丑○○駕駛無懸掛│      │品施用，而花│          │
 │  │      │        │        │車牌的自小客車逃│      │費用盡      │          │
 │  │      │        │        │逸              │      │            │          │
 ├─┼───┼────┼────┼────────┼───┼──────┼─────┤
 │02│寅○○│94年9月 │屏東縣萬│丑○○與寅○○共│丙○○│金項鍊1條（ │嗣寅○○得│
 │  │丑○○│10日12時│丹鄉萬惠│同搭乘由不知情之│陳麗惠│含墜子1個， │手後逃逸，│
 │  │      │許      │村萬惠路│張月圓駕駛之自小│      │總價值新台幣│遭銀樓老闆│
 │  │      │        │1段39號 │客車前往金峰銀樓│      │75600元）， │丙○○自後│
 │  │      │        │之金峰銀│，由寅○○進入銀│      │已變賣並購買│追趕，與據│
 │  │      │        │樓      │樓，向陳麗惠以佯│      │毒品施用，而│報後趕至之│
 │  │      │        │        │稱購買黃金項鍊的│      │花費用盡    │員警在屏東│
 │  │      │        │        │方式，於陳麗惠取│      │            │縣萬丹鄉萬│
 │  │      │        │        │出項鍊供寅○○挑│      │            │惠村惠崙路│
 │  │      │        │        │選之際，轉身步出│      │            │與萬丹路口│
 │  │      │        │        │銀樓逃逸        │      │            │查獲。並扣│
 │  │      │        │        │                │      │            │得上開金項│
 │  │      │        │        │                │      │            │鍊1條（已 │
 │  │      │        │        │                │      │            │發還），始│
 │  │      │        │        │                │      │            │知上情    │
 ├─┼───┼────┼────┼────────┼───┼──────┼─────┤
 │03│寅○○│94年9月 │屏東縣恆│由寅○○進入銀樓│甲○○│金項鍊1條（ │據報循線查│
 │  │丑○○│20日15時│春鎮福德│，向甲○○以佯稱│      │價值新台幣6 │獲上情    │
 │  │      │40分許  │路39號之│購買金項鍊的方式│      │萬元），售予│          │
 │  │      │        │金福記銀│，於取得項鍊之際│      │給不知情之佳│          │
 │  │      │        │樓      │，隨即轉身步出銀│      │昇銀樓負責人│          │
 │  │      │        │        │樓，搭乘丑○○駕│      │，得款購買毒│          │
 │  │      │        │        │駛的自小客車逃逸│      │品花費用盡  │          │
 ├─┼───┼────┼────┼────────┼───┼──────┼─────┤
 │04│寅○○│94年9月 │屏東縣枋│由寅○○以向王繡│乙○○│金項鍊1條（ │據報循線查│
 │  │丑○○│23日13時│寮鄉安樂│珠佯稱購買金項鍊│      │價值新台幣6 │獲上情    │
 │  │      │20分許  │村中山路│的方式，趁鄭王繡│      │萬元），售予│          │
 │  │      │        │123號之 │珠不備之際，出手│      │不知情之佳昇│          │
 │  │      │        │金財興銀│搶奪王鏽珠拿在手│      │銀樓負責人，│          │
 │  │      │        │樓      │上之黃金項鍊，隨│      │得款購買毒品│          │
 │  │      │        │        │即轉身步出銀樓，│      │施用花費用盡│          │
 │  │      │        │        │搭乘丑○○駕駛車│      │            │          │
 │  │      │        │        │牌不詳之自小客車│      │            │          │
 │  │      │        │        │逃逸            │      │            │          │
 ├─┼───┼────┼────┼────────┼───┼──────┼─────┤
 │05│寅○○│94年9月 │屏東縣新│由寅○○以向鄭素│卯○○│金項鍊2條（ │94年9月27 │
 │  │丑○○│27日9時 │園鄉中洲│貞佯稱購買金項鍊│      │價值新台幣  │日10時10分│
 │  │      │10分許  │村南興路│的方式，趁卯○○│      │42850元）， │為警據報後│
 │  │      │        │232號之 │不備之際，出手搶│      │持之與綽號阿│在屏東縣萬│
 │  │      │        │金成和銀│奪黃金項鍊2條， │      │姊的手下交易│丹鄉新庄村│
 │  │      │        │樓      │隨即轉身步出銀樓│      │，換得海洛因│高新路530 │
 │  │      │        │        │，搭乘丑○○駕駛│      │1包及現金2萬│號前查獲潘│
 │  │      │        │        │的自小客車逃逸  │      │元而花費用盡│美玲、潘佳│
 │  │      │        │        │                │      │            │輝，並扣得│
 │  │      │        │        │                │      │            │金項鍊2條 │
 │  │      │        │        │                │      │            │（已發還）│
 ├─┼───┼────┼────┼────────┼───┼──────┼─────┤
 │06│寅○○│94年9月2│屏東縣東│由寅○○以向陳劉│陳劉錦│金項鍊2條（ │據報循線查│
 │  │      │日16時許│港鎮延平│錦住佯稱購買金項│住    │價值新台幣  │獲上情    │
 │  │      │        │路92號之│鍊的方式，於取得│      │62000元）， │          │
 │  │      │        │金德和銀│黃金項鍊之際，轉│      │已變賣並花費│          │
 │  │      │        │樓      │身步出銀樓，搭乘│      │殆盡        │          │
 │  │      │        │        │丑○○駕駛的自小│      │            │          │
 │  │      │        │        │客車逃逸        │      │            │          │
 └─┴───┴────┴────┴────────┴───┴──────┴─────┘


司法院資訊處製作；財團法人民間司法改革基金會備份。
